【裁判字號】    89,易,2213
【裁判日期】    890810
【裁判案由】    賭博
【裁判全文】
臺灣板橋地方法院刑事判決                        八十九年度易字第二二一三號
    公  訴  人  臺灣板橋地方法院檢察署檢察官
    被      告  甲○○
    選任辯護人  許卓敏律師
右列被告因賭博案件，經檢察官提起公訴（八十九年度偵字第八一五八號），本院判
決如左：
    主  文
甲○○共同連續意圖營利，聚眾賭博，處有期徒刑肆月，併科罰金壹萬元，有期徒刑
如易科罰金及罰金如易服勞役，均以參佰元折算壹日。扣案之六合彩簽單拾貳紙、六
合彩參考單壹紙、六合彩手冊貳本均沒收。
    事  實
一、甲○○與四十餘歲之韋姓成年男子（名字、年籍、住址均不詳）基於意圖營利之
    概括犯意聯絡與行為分擔，自民國八十八年一月間某日起，彼二人推由甲○○連
    續提供位於臺北縣樹林市○○路○段三０六巷五十六號住處充作公眾得出入之場
    所，經營俗稱「六合彩」之賭博，供不特定之人簽選號碼賭博財物。其賭法係賭
    客以電話或親自至甲○○提供之上開處所簽賭，有０一至四七號號碼供選擇，均
    採對賭法式，每簽一支「二星」（二個號碼），簽賭金為新臺幣（下同）八十元
    ，「三星」（三個號碼）、「四星」（四個號碼）簽賭金各為七十八元，賭客向
    甲○○簽注後，彼再以電話向韋姓男子簽注，以核對每星期二、四晚間六時五十
    分當期之香港六合彩開獎所開出之六組中獎號碼或其重組號碼決定勝負，甲○○
    與韋姓男子二人多次聚集不特定多數人簽選下注。凡賭客簽中「二星」者可得五
    千二百元，簽中「三星」者可得五萬二千元，簽中「四星」者可得六十二萬元，
    未簽中者，所繳之賭資悉歸甲○○與韋姓男子所有，彼二人並自中獎之優勢結果
    ，從中牟取利潤。迄八十九年四月十八日下午六時二十五分許，甲○○在上址臺
    北縣樹林市○○路○段三０六巷五十六號住處為警查獲，並扣得其所有供賭博所
    用之六合彩簽單十二紙、六合彩參考單一紙、六合彩手冊（即起訴書所書寫之六
    合彩參考簿）二本，及與本案無關、無證據證明係供甲○○犯罪所用之傳真機三
    台、計算機一台、錄音機一台等物。
二、案經臺北縣警察局樹林分局報告臺灣板橋地方法院檢察署檢察官偵查起訴。
    理  由
一、訊據被告甲○○對於右揭犯罪事實均坦承不諱。此外，復有被告所有供賭博所用
    六合彩簽單十二紙、六合彩參考單一紙、六合彩手冊二本，扣案足資佐證（見偵
    查卷第十二至一０二頁）。事證明確，被告賭博犯行堪以認定。被告之選任辯護
    人空言為被告辯稱被告並無為上開賭博犯行云云，與被告在本院中自白之情節不
    符，是被告之選任辯護人之該等辯解，並不足取，附此敘明。
二、核被告所為，係犯刑法第二百六十八條之意圖營利，供給賭博場所；意圖營利聚
    眾賭博及同法第二百六十六條第一項前段之賭博罪。被告與韋姓成年男子間就上
    開犯行，有犯意聯絡與行為分擔，為共同正犯。公訴人漏未論及被告與韋姓成年
    男子就上開犯行有共同正犯之關係，亦有未洽，應予更正。再被告於當期六合彩
    開獎前多次供人簽賭下注之接續行為，均係當次意圖營利供給賭博場所及意圖營
    利聚眾賭博，與在公眾得出入之場所賭博犯行之一部行為。被告先後多次上開犯
    行，均時間緊接，所犯又皆係構成要件相同之罪，顯均係基於概括犯意反覆為之
    ，應皆依連續犯規定以一罪論，並各依法加重其刑。再被告於每次開獎前接續行
    為中之意圖營利供給賭博場所、聚眾賭博，與在公眾得出入之場所賭博財物，均
    係基於一個賭博犯意之決定，以達成同一犯罪之各個舉動，為一行為觸犯前開三
    罪名，為想像競合犯，應從情節較重之意圖營利聚眾賭博罪處斷。爰審酌被告犯
    罪之動機、目的、手段、品行、生活狀況、智識程度、經營六合彩時間長達一年
    多、對社會風氣有不良之影響、惟其犯後坦承犯行，態度甚佳、甚有悔意等一切
    情狀，量處如主文所示之刑，並諭知易科罰金及易服勞役之折算標準，以資懲儆
    。
三、扣案之六合彩簽單十二紙、六合彩參考單一紙、六合彩手冊二本，均係被告所有
    供犯罪所用之物，業據其供明在卷，上開物品爰依刑法第三十八條第一項第二款
    之規定宣告沒收。至扣案之傳真機三台、計算機一台、錄音機一台等物，被告供
    稱該等物品均係放置在上址住處之地下儲藏室，均未使用上開機具，遑論使用該
    等機具供本件賭博犯行之用等語；參以，證人即查獲被告之警員李銘彬亦於偵查
    中結證上開機具均是渠等在被告上址住處地下室之空房內找到等語（見偵查卷第
    一一五頁反面）。是被告前開有關傳真機三台、計算機一台、錄音機一台平日均
    是放在地下之儲藏室內，並非供犯本件賭博所用之物之供詞，並非無稽，故扣案
    之傳真機三台、計算機一台、錄音機一台等物既無證據證明與本件被告之賭博犯
    行有關，爰就前揭物品不宣告沒收，併予敘明。
據上論斷，應依刑事訴訟法第二百九十九條第一項前段，刑法第二十八條、第五十六
條、第二百六十八條、第二百六十六條第一項前段、第五十五條、第四十一條、第四
十二條第二項、第三十八條第一項第二款，罰金罰鍰提高標準條例第一條前段、第二
條，判決如主文。
本案經檢察官張慶林庭執行職務。
中      華      民      國  八十九    年      八      月      十      日
                                  臺灣板橋地方法院刑事第四庭
                                      法  官  許必奇
右正本證明與原本無異。
如不服本判決，應於判決送達後十日內向本院提出上訴狀 (應附繕本) ，上訴於臺灣
高等法院。
                                      書記官  高玉彬
中      華      民      國    八十九    年      八      月      十五    日
附錄：刑法第二百六十八條、第二百六十六條第一項前段。
刑法第二百六十八條
意圖營利，供給賭博場所或聚眾賭博者，處三年以下有期徒刑，得併科三千元以下罰
金。
刑法第二百六十六條
在公共場所或公眾得出入之場所賭博財物者，處一千元以下罰金，但以供人暫時娛樂
之物為賭博者，不在此限。
當場賭博之器具與在賭檯或兌換籌碼處之財物，不問屬於犯人與否，沒收之。


司法院資訊處製作；財團法人民間司法改革基金會備份。
